Minutes et répertoires du notaire Gabriel DUMAS, 29 décembre 1657 - février 1668 (étude I)
Archives nationales
- Minutes de Gabriel DUMAS, janvier 1657 - février 1668; MC/ET/I/130 - MC/ET/I/150
  - Minutes. 1660, janvier - juin, janvier - juin 1660; MC/ET/I/134
    - Apprentissage de Nicolas Tessier, fils de Marin Tessier, gagne denier, rue Copeau, faubourg Saint-Marcel, paroisse Saint-Médard chez Dieudonné Gourdin, maître menuisier au faubourg Saint-MArcel, rue Copeau, paroisse Saint-Etienne-du-Mont., 12 avril 1660; MC/ET/I/134
      contrat d'apprentissage; Copeau (rue); Tessier, Nicolas; Tessier, Marin; Gourdin, Dieudonné; journalier; menuisier
    - Mise en apprentissage de Nicolas Tessier, par Marin Tessier, son père, gagne-deniers, rue Copeaux, auprès de Dieudonné Gourdin, maître menuisier, rue Copeaux., 12 avril 1660; MC/ET/I/134
      contrat d'apprentissage; Tessier, Nicolas; Tessier, Marin; Gourdin, Dieudonné; journalier; menuisier
    - Inventaire après décès de Louise Guyonneau, épouse de honorable homme Germain Gobert, bourgeois de Paris, marchand bonnetier, pont Saint-Michel, paroisse Saint-Severin., 21 avril 1660; MC/ET/I/134
      inventaire après décès; Saint-Michel (pont); Guyonneau, Louise; Gobert, Germain; commerçant; fabricant d'accessoires vestimentaires
    - Testament de damoiselle Marguerite Le Proust veuve en premières noces de Pierre Liege, écuyer, sieur de Vilmot et en secondes noces de Jean-Jacques Deltour, écuyer, sieur de Pouillan, rue de Macon., 23 avril 1660; MC/ET/I/134
      testament; Mâcon (rue de); Le Proust, Marguerite; Liege, Pierre; Deltour, Jean-Jacques
    - Testament de honorable homme Guillaume Chechon ou Cochon, tailleur et valet de chambre ordinaire de feu le prince de Condé, sur le fossé entre les deux portes de Nesle et Dauphine, Saint-Germain-des-Prés, paroisse Saint-Sulpice., 29 avril 1660; MC/ET/I/134
      testament; Saint-Germain-des-Prés (hameau); Chechon, Guillaume; Cochon, Guillaume; tailleur d'habits; employé de maison
    - Apprentissage de Jeanne Meusnier, fille de Nicolas Meusnier, marchand fruitier, présenté par François Montigny, sa belle mère, faubourg Saint-Honoré, paroisse Saint-Roch chez Jacques Regnier, tailleur d'habits et sa femme Christine Pillet, racommodeuse de bas, rue de la Huchette, paroisse Saint-Severin., 10 mai 1660; MC/ET/I/134
      contrat d'apprentissage; Saint-Honoré (faubourg); Huchette (rue de la); Meusnier, Jeanne; Meusnier, Nicolas; Regnier, Jacques; Pillet, Christine; commerçant; tailleur d'habits
    - Mise en apprentissage de Jeanne Meusnier, par Françoise Motigny, sa belle-mère, veuve de Nicolas Meusnier, marchand fruitier, Faubourg Saint-Honoré, auprès de Jacques Régnier, tailleur d'habits, rue de la Huchette., 10 mai 1660; MC/ET/I/134
      contrat d'apprentissage; Saint-Honoré (faubourg); Huchette (rue de la); Meusnier, Jeanne; Motigny, Françoise; Meusnier, Nicolas; Régnier, Jacques; commerçant; tailleur d'habits
    - Contrat de mariage entre Pierre Barré, marchand de dentelles, faubourg Saint-Denis, paroisse Saint-Laurent, Gabrielle Benezeau, filli de feu Toussaints Benezeau, laboureur, faubourg Montmartre, paroisse Saint-Eustache., 23 mai 1660; MC/ET/I/134
      contrat de mariage; Saint-Denis (faubourg); Montmartre (faubourg); Barré, Pierre; Benezeau, Gabrielle; Benezeau, Toussaints; agriculteur; commerçant
    - Contrat de mariage entre François Cousin, maître tailleur d'habits, rue Saint-Honoré, paroisse Saint-Germain-l'Auxerrois, et Marie Grasset, veuve de Jean Le Cocq, tailleur de la petite écurie du Roi, rue des Petits Champs, paroisse Saint-Eustache., 3 juin 1660; MC/ET/I/134
      contrat de mariage; Saint-Honoré (rue); Petits-Champs (rue des); Cousin, François; Grasset, Marie; Le Cocq, Jean; tailleur d'habits
    - Inventaire après décès de Jean Lecocq, tailleur d'habits de la petite écurie du Roi, époux de Marie Graffet rue des Petits-Champs, paroisse Saint-Eustache, époux de Marie Graffet., 9 juin 1660; MC/ET/I/134
      inventaire après décès; Petits-Champs (rue des); Le Cocq, Jean; Graffet, Marie; tailleur d'habits
    - Contrat de mariage entre François Bitault, messire chevalier seigneur de Vallier, conseiller du Roi en ses conseils et en son grand conseil, rue Simon le Franc, paroisse Saint-Mederic, et damoiselle Françoise Bailly, fille de feu Charles Bailly, messire chevalier seigneur du Sejour et Daurigny., 14 juin 1660; MC/ET/I/134
      contrat de mariage; Simon-Le-Franc (rue); Bitault, François (seigneur de Vallier); Bailly, Françoise; Bailly, Charles (seigneur du Sejour et Daurigny)
    - Apprentissage de Jean Nacquet, fils de feu Louis Nacquet, laboureur à Le Deluge, en Picardie et de Denise Dubois, présenté par André Dubois, maître rôtisseur, rue Beaubourg, paroisse Saint-Nicolas-des-Champs chez Louis Thierry, maître rôtisseur, rue de la Huchette, paroisse Saint-Severin., 15 juin 1660; MC/ET/I/134
      contrat d'apprentissage; Beaubourg (rue); Huchette (rue de la); Nacquet, Jean; Nacquet, Louis; Dubois, André; Thierry, Louis; agriculteur; cuisinier
    - Mise en apprentissage de Jean Nacquet, par André Duboys, maître rôtisseur, rue Beaubourg, auprès de Louis Thiery, maître rôtisseur, rue de la Huchette., 15 juin 1660; MC/ET/I/134
      contrat d'apprentissage; Beaubourg (rue); Huchette (rue de la); Nacquet, Jean; Duboys, André; Thiery, Louis; cuisinier
    - Testament de sieur Girard de Gochet, marchand, bourgeois du lieu de Saint-Pé, au pays de Labour en Basques, logé rue de la Lune, paroisse Notre-Dame-de-Bonne-Nouvelle., 21 juin 1660; MC/ET/I/134
      testament; Saint-Pée-sur-Nivelle (Pyrénées-Atlantiques); Lune (rue de la); Gochet, Girard de; commerçant
    - Mise en apprentissage de Pierre Prudhomme, par Jean Prudhomme, son père, cuisinier, rue de Vaugirard, auprès d'Hugues Huart, marchand mercier-grossier-joaillier, pont Saint-Michel., 21 juin 1660; MC/ET/I/134
      contrat d'apprentissage; Vaugirard (rue de); Saint-Michel (pont); Prudhomme, Pierre; Prudhomme, Jean; Huart, Hugues; cuisinier; commerçant; orfèvre
    - Testament de Girard de Gochet, marchand bourgeois du lieu de St. Pé, rue de la Lune, paroisse Notre-Dame-de-Bonne-Nouvelle., 21 juin 1660; MC/ET/I/134
      testament; Lune (rue de la); Saint-Pée-sur-Nivelle (Pyrénées-Atlantiques); Gochet, Girard de; commerçant
    - Apprentissage de Pierre Preudhomme, fils de Jean Preudhomme, cuisinier, rue de Vaugirard, paroisse Saint-Germain-des-Prés chez sieur Hugues Huart, marchand mercier, grossier, joaillier, Pont Saint-Michel, paroisse Saint-André-des-Arts., 21 juin 1660; MC/ET/I/134
      contrat d'apprentissage; Saint-Michel (pont); Vaugirard (rue de); Preudhomme, Pierre; Preudhomme, Jean; Huart, Hugues; cuisinier; commerçant
    - Testament de la haute et puissante dame Gabrielle Chastelet, veuve du haut et puissant seigneur, Georges de Mouchy, messire chevalier, seigneur d'Hocquincourt, gouverneur et lieutenant général des villes de Peronne, Montdidier et Roye, grand prévôt de l'hôtel de sa Majesté et grande prévôté de France, rue Neuve Saint-Honoré, paroisse Saint-Roch., 28 juin 1660; MC/ET/I/134
      testament; Neuve-Saint-Honoré (rue); Chastelet, Gabrielle; Mouchy, Georges de (seigneur d'Hocquincourt)
    - Contrat de mariage entre Marin Gemeau, pauvre homme aveugle, rue du Vieux Colombier, Saint-Sulpice et Marie Beaurepere, veuve de Michel Levasseur, tissutier rubannier, rue neuve Guillemain., 29 juin 1660; MC/ET/I/134
      contrat de mariage; Vieux-Colombier (rue du); Neuve-Guillemin (rue); Gemeau, Marin; Beaurepere, Marie; Levasseur, Michel; tisserand; passementier
  - Minutes. 1660, juillet - décembre, juillet - décembre 1660; MC/ET/I/135
    - Apprentissage de Henri Delarivière, fils de Magdelaine Perret, veuve de Pierre Delarivière, maître gantier parfumeur, rue Montorgueil, paroisse Saint-Eustache chez Charles Boitelet, maître mégissier gantier, rue d'Ablon, faubourg Saint-Marcel, paroisse Saint-Médart., 4 juillet 1660; MC/ET/I/135
      contrat d'apprentissage; Montorgueil (rue); Ablon (rue d'); Delarivière, Hanri; Delarivère, Magdelaine; Delarivière, Pierre; Boitelet, Charles; maroquinier; parfumeur
    - Mise en apprentissage d'Henry de La Rivière, par Madeleine Pirrer, sa mère, veuve de Pierre de La Rivière, maître gantier-parfumeur, rue Montorgueil, auprès de Charles Boitelet, maître mégissier-gantier, rue d'Ablon., 4 juillet 1660; MC/ET/I/135
      contrat d'apprentissage; Montorgueil (rue); Ablon (rue d'); La Rivière, Henry de; Pirrer, Madeleine; La Rivière, Pierre de; Boitelet, Charles
    - Apprentissage de Jacques Duvaux, natif de Vaux-sous-Meulan, fils de feu Raymond Duvaux, huissier, sergent royal à Vaux, présenté par Noël Dampuille et Sébastien Guy, vignerons à Vaux, ses amis, chez Nicolas Duverger, maître savetier, place Dauphine, Ile-du-Palais, paroisse Saint-Barthélémy., 12 juillet 1660; MC/ET/I/135
      contrat d'apprentissage; Cité (île de la); Dauphine (place); Duvaux, Jacques; Duvaux, Raymond; Dampuille, Noël; Guy, Sébastien; huissier de justice; viticulteur; bottier
    - Apprentissage de Nicolas Delaroque, fils de Gabriel Delaroque, chartier, deumeurant à Gisort, présenté par Gervais Langlois, maître rôtisseur, rue de la Chapelle aux Orfèvres, paroisse Saint-Germain-l'Auxerrois chez Jacques Langlois, maître rôtisseur, rue de la Huchette, paroisse Saint-Severin., 14 juillet 1660; MC/ET/I/135
      contrat d'apprentissage; Huchette (rue de la); Delaroque, Nicolas; Delaroque, Gabriel; Langlois, Gervais; Langlois, Jacques; transporteur de marchandises; restaurateur
    - Mise en apprentissage de Nicolas de Laroque, par Gervais Langlois, maître rôtisseur, rue de la Chapelle-aux-Orphèvres, auprès de Jacques Langlois, maître rôtisseur, rue de la Huchette., 14 juillet 1660; MC/ET/I/135
      contrat d'apprentissage; Huchette (rue de la); Laroque, Nicolas de; Langlois, Gervais; Langlois, Jacques; cuisinier
    - Contrat de mariage entre Nicolas Bourguet, maître chapelier, rue Saint-Denis, paroisse Saint-Jacques de la Boucherie, et Catherine Gainé, fille de Nicolas Gainé, maître chapelier, rue d'Avignon, paroisse Saint-Jacques de la Boucherie., 24 juillet 1660; MC/ET/I/135
      contrat de mariage; Saint-Denis (rue); Saint-Jacques-de-la-Boucherie (paroisse); Avignon (rue d'); Bourguet, Nicolas; Gainé, Catherine; Gainé, Nicolas; fabricant d'accessoires vestimentaires
    - Apprentissage de Jacques Eudes, fils du défunt Pierre Eudes et de Marguerite Buisson, natifs de Sainte-Honorine-la-Chardonne en Normandie, présenté par son oncle, Pierre Buisson, batelier de batteaux de selles, rue et paroisse Saint-André-des-Arts chez Jean Hebert, maître charon à Saint-Germain-des-Prés, rue des Boucheries, paroisse Saint-Sulpice., 27 juillet 1660; MC/ET/I/135
      contrat d'apprentissage; Saint-André-des-Arts (rue); Eudes, Jacques; Eudes, Pierre; Buisson, Marguerite; Buisson, Pierre; Hebert, Jean; charron
    - Mise en apprentissage de Jacques Heuder, par Pierre Buisson, son oncle, batelier, rue et paroisse Saint-André-des-Arts, auprès de Jean Hébert, maître charron, rue des Boucheries., 27 juillet 1660; MC/ET/I/135
      contrat d'apprentissage; Saint-André-des-Arts (rue); Heuder, Jacques; Buisson, Pierre; Hébert, Jean; batelier; charron
    - Obligation par Jean-Henri Anglebert, bourgeois de Paris, à Jean Granouilhet sieur des Sablières, intendant des meubles de la Couronne et intendant de la musique de Monsieur, demeurant rue de l'Hirondelle, paroisse Saint-André-des-Arts, de la somme de 1000 livres., 13 août 1660 - 30 août 1660; MC/ET/I/135
      Annulée le 2 mai 1664.
      Date de révision: 2011
      Date de création de la notice: 2009
      obligation; Hirondelle (rue de l'); Saint-André-des-Arts (paroisse); intendant (Ancien Régime)
    - Contrat de mariage entre Charles Moilin, bourgeois de Paris, rue Saint-Antoine, paroisse Saint-Paul et Louise Carré, fille de noble homme feu Pierre Carré, controlleur de l'artillerie, rue Saint-Antoine, paroisse Saint-Paul., 22 août 1660; MC/ET/I/135
      contrat de mariage; Saint-Antoine (rue); Moilin, Charles; Carré, Louise; Carré, Pierre
    - Mise en apprentissage de Gilles Bessin, âgé de 47 ans, manouvrier, rue Saint-Victor, auprès de Pierre Regnault, maître paneur, rue Saint-Victor., 22 août 1660; MC/ET/I/135
      contrat d'apprentissage; Saint-Victor (rue); Bessin, Gilles; Regnault, Pierre; journalier
    - Apprentissage de Gilles Bessin, manouvrier, rue Saint-Victor, paroisse Saint-Etienne-du-Mont chez Pierre Regnault, maître paveur, rue Saint-Victor, paroisse Saint-Nicolas-du-Chardoneret., 22 août 1660; MC/ET/I/135
      contrat d'apprentissage; Saint-Victor (rue); Bessin, Gilles; Regnault, Pierre; journalier; paveur-dalleur
    - Apprentissage de Anthoine Lamotte, fils de Jean Delamotte [sic], gagne denier, la Villeneuve-sur-Gravois, paroisse Notre-Dame-de-Bonne-Nouvelle chez Simphorien Guille, maître tourneur en bois, la Villeneuve-sur-Gravois., 28 août 1660; MC/ET/I/135
      contrat d'apprentissage; Lamotte, Anthoine; Delamotte, Jean; Guille, Simphorien; journalier; tourneur
    - Mise en apprentissage d'Antoine La Motte, par Jean La Motte, son père, gagne-deniers, à la Ville-Neuve, auprès de Symphorien Guillet, maître tourneur en bois, à la Ville-Neuve., 28 août 1660; MC/ET/I/135
      contrat d'apprentissage; La Motte, Antoine; La Motte, Jean; Guillet, Symphorien; journalier; tourneur
    - Contrat de mariage entre Etienne Lochon, maître tailleur d'habits, rue de Hurepoix, paroisse Saint-André-des-Arts et Nicolle Renelle, veuve de Michel Linet, maître tailleur d'habits, rue de Hurepoix, paroisse Saint-André-des-Arts., 29 août 1660; MC/ET/I/135
      contrat de mariage; Hurepoix (rue du); Lochon, Etienne; Renelle, Nicole; Linet, Michel; tailleur d'habits
    - Contrat de mariage entre Jacques Martel, écuyer, rue de la Huchette, paroisse Saint-Severin et damoiselle Marie Bouquet, fille de feu Pierre Bouquet, officier dans les gardes suises du Roi, rue de la Huchette, paroisse Saint-Severin., 17 septembre 1660; MC/ET/I/135
      contrat de mariage; Huchette (rue de la); Martel, Jacques; Bouquet, Marie; Bouquet, Pierre
    - Apprentissage de Jean Dufour, du bourg de Crécy, près Abbeville chez Nicolas Dujardin, maître tisserand, rue du Bon-Puits, proche la porte Saint-Victor, paroisse Saint-Etienne-du-Mont., 10 octobre 1660; MC/ET/I/135
      contrat d'apprentissage; Abbeville (Somme); Saint-Victor (porte); Dufour, Jean; Dujardin, Nicolas; tisserand
    - Mise en apprentissage de Jean Dufour, natif de Cressy près d'Abbeville, rue du Bon-Puits, auprès de Nicolas Dujardin, maître tisserand, rue du Bon-Puits., 10 octobre 1660; MC/ET/I/135
      contrat d'apprentissage; Abbeville (Somme); Dufour, Jean; Dujardin, Nicolas; tisserand
    - Inventaire après décès de honorable femme Anne Marquemont, épouse de Michel Plongeon, bourgeois de Paris, rue Saint-Avoye, paroisse Saint-Nicolas-des-Champs., 12 octobre 1660; MC/ET/I/135
      inventaire après décès; Sainte-Avoie (rue); Marquemont, Anne; Plongeon, Michel
    - Inventaire après décès de messire Claude de Cavaillon, chevalier, seigneur de Rochegade, de Bensac et autres lieux, rue Saint-Honoré, paroisse Saint-Roch., 29 octobre 1660; MC/ET/I/135
      inventaire après décès; Saint-Honoré (rue); Cavaillon, Claude de (seigneur de Rochegade, de Bensac)
    - Mise en apprentissage de Guillaume Aurillon, par Madeleine Jouvet, sa mère, veuve d'Hélye Aurillon, valet de chambre, tailleur du roi, rue Saint-Honoré, auprès de Louis Roberdeau, maître chirurgien, chirurgien ordinaire du corps de feu son altesse royale, monseigneur le duc d'Orléans, rue Saint-André., 29 octobre 1660; MC/ET/I/135
      contrat d'apprentissage; Saint-Honoré (rue); Saint-André (rue); Orléans, Gaston d' (1608-1660); Aurillon, Guillaume; Jouvet, Madeleine; Aurillon, Hélye; Roberdeau, Louis; officier de la Chambre du roi (Ancien Régime); tailleur d'habits; chirurgien
    - Apprentissage de Guillaume Aurillon, fils de Magdeleine Jouvet, veuve de Helye Aurillon, valet de chambre et tailleur du Roi, rue Saint-Honoré, paroisse Saint-Eustache chez Louis Roberdeau, maître chirurgien, ordinaire du corps d feu S.A.R. le duc d'Orléans, rue Saint-André, paroisse Saint-Severin., 30 octobre 1660; MC/ET/I/135
      contrat d'apprentissage; Saint-Honoré (rue); Saint-André (rue); Aurillon, Guillaume; Jouvet, Magdeleine; Aurillon, Helie; Roberdeau, Louis; officier de la Chambre du roi (Ancien Régime); tailleur d'habits; chirurgien
    - Contrat de mariage entre Jean de Laronde, au service de Monsieur Malluet, et maître d'hôtel ordinaire du Roi, rue Guenegaud, paroisse Saint-André-des-Arts et Madeleine Pillon, fille de feu Antoine Pillon, marchand joaillier, rue Guenegaud, paroisse Saint-André-des-Arts., 9 novembre 1660; MC/ET/I/135
      contrat de mariage; Laronde, Claude de; Pillon, Madeleine; Pillon, Antoine; maître d'hôtel; commerçant
    - Testament de maître Pierre Boyleau, procureur au Parlement de Dijon, rue Saint-Louis, paroisse Saint-Barthélémy., 12 novembre 1660; MC/ET/I/135
      testament; Saint-Louis (rue); Boyleau, Pierre
    - Contrat de mariage entre Thomas Jezon, boulanger, rue Dauphine, paroisse Saint-André-des-Arts et Catherine Houillet, veuve de Eutrope Saulnier, maître boulanger, rue de la Huchette, paroisse Saint-Severin., 20 novembre 1660; MC/ET/I/135
      contrat de mariage; Dauphine (rue); Huchette (rue de la); Jezon, Thomas; Houillet, Catherine; Saulnier, Eutrope; boulanger
    - Contrat de mariage entre Pierre Ferrié, officier de Monsieur le Prévot Général du mas de l'Ile-de-France, au Marché Neuf, paroisse Saint-Germain-le-Vieil et Marie Guilbert, fille de Jean Guilbert, maître tourneur, au Marché Neuf., 5 décembre 1660; MC/ET/I/135
      contrat de mariage; Neuf (marché); Ferrié, Pierre; Guilbert, Marie; Guilbert, Jean; tourneur
    - Succession d'Ambroise Janson, femme de François Nyvelle, conseiller du roi grenetier au grenier à sel de Villemort., 2 avril 1661; MC/ET/I/135
      partage; Janson, Ambroise; Nyvelle, François
  - Minutes. 1661, janvier - juin, janvier - juin 1661; MC/ET/I/136
    - Contrat de mariage entre Pierre Buisson, batelier, rue Saint-André-des-Arts, et Jeanne Cordier, fille de Noël Cordier, maître chapelier à Beauvaisis, rue de Vaugirard., 1er mai 1660; MC/ET/I/136
      contrat de mariage; Saint-André-des-Arts (rue); Vaugirard (rue de); Buisson, Pierre; Cordier, Noël; Cordier, Jeanne; batelier; fabricant d'accessoires vestimentaires
    - Contrat de mariage entre Jean Beranger, loueur de Chevaux, Marché Neuf, et Marie Guery, fille de Jean Guery, maître savetier, Marché Neuf., 9 janvier 1661; MC/ET/I/136
      contrat de mariage; Neuf (marché); Beranger, Jean; Guery, Jean; Guery, Marie; bottier
    - Contrat de mariage entre Claude Canouville, rôtisseur, cimetière Saint-Jean, et Colombe La Bourelle, fille de Jean La Bourelle, menuisier., 13 janvier 1661; MC/ET/I/136
      contrat de mariage; Cimetière-Saint-Jean (place du); Canouville, Claude; La Bourelle, Jean; La Bourelle, Colombe; cuisinier; menuisier
    - Inventaire après décès de Anne Le Messier, femme de Jean Le Bossu, maître bourcier, quai qui regarde de celui de la Megisserie., 19 janvier 1661; MC/ET/I/136
      inventaire après décès; Le Messier, Anne; Le Bossu, Jean
    - Succession de Louise Petit, épouse de Jacques Lhuillier, capitaine général des guides du roi et gentilhomme ordinaire de sa majesté, rue Saint-Denis., 25 janvier 1661; MC/ET/I/136
      partage; Saint-Denis (rue); Petit, Louise; Lhuillier, Jacques
    - Inventaire après décès de Jacques Thiart, procureur au baillage de la principauté d'Anet, pont aux Changeurs, époux de Marie de Sainte Luce., 5 février 1661; MC/ET/I/136
      inventaire après décès; Change (pont au); Thiart, Jacques; Sainte Luce, Marie
    - Testament de Lucie Galletrer, femme de Pierre Burocher, parfumeur, rue de Hurepoix., 20 mars 1661; MC/ET/I/136
      testament; Hurepoix (rue du); Galletrer, Lucie; Burocher, Pierre; parfumeur
    - Inventaire après décès de Jean Le Bossu, maître boursier, quai qui regarde celui de la Mégisserie, époux de Anne Lemessier., 13 avril 1661; MC/ET/I/136
      inventaire après décès; Le Bossu, Jean; Lemessier, Anne
    - Inventaire après décès de David Caron, marchand boulanger privilégié suivant la cour, rue du Chantre, époux de Michelle Dondé, marchande boulangère privilégié suivant la cour., 19 mai 1661; MC/ET/I/136
      inventaire après décès; Chantre (rue du); Caron, David; Dondé, Michelle; commerçant
    - Contrat de mariage entre Jean Houssard, loueur et marchand de chevaux, rue de la Huchette et Marie Barré, fille de Lucas Barré, marchand, rue de la Huchette., 25 mai 1661; MC/ET/I/136
      contrat de mariage; Huchette (rue de la); Houssard, Jean; Barré, Marie; Barré, Lucas; commerçant; commerçant
    - Contrat de mariage entre Antoine de Cheneau, huissier audiencier au siège présidial de Poitiers, cour de Saint-Julien-le-Pauvre, et Michelle Dutertre, fille de Michel Dutertre, huissier à Beaufort en Anjou, rue de la Savonnerie., 4 juin 1661; MC/ET/I/136
      contrat de mariage; Poitiers (Vienne); Savonnerie (rue de la); Cheneau, Antoine de; Dutertre, Michelle; Dutertre, Michel; huissier de justice
    - Contrat de mariage entre Edme Trussot, juré porteur de sel, rue Gallande, et Marguerite Camille, fille de Pierre Camille, l'un des 24 joueurs de violons ordinaires de la chambre du Roi, rue Dauphine., 6 juin 1661; MC/ET/I/136
      contrat de mariage; Galande (rue); Dauphine (rue); Trussot, Edme; Camille, Marguerite, Camille, Pierre; magasinier; officier de la Chambre du roi (Ancien Régime); musicien
    - Contrat de mariage entre Jacques Maricelle maître chirurgien à Magny, Faubourg Saint-Germain-des-Prés et Madeleine Desnoyer, fille de Louis Desnoyer, maître cordonnier à Magny., 3 décembre 1662; MC/ET/I/136
      contrat de mariage; Saint-Germain-des-Prés (hameau); Magny-en-Vexin (Val-d'Oise); Maricelle, Jacques; Desnoyer, Madeleine; Desnoyer, Louis; chirurgien; cordonnier
  - Minutes. 1661, juillet - décembre, juillet - décembre 1661; MC/ET/I/137
    - Inventaire après décès de Claude Morel; marchand d'eau de vie à Paris, rue des Tournelles, mari de Jeanne Darlot., 20 juillet 1661; MC/ET/I/137
      inventaire après décès; Tournelles (rue des); Morel, Claude; Darlot, Jeanne; commerçant
    - Contrat de mariage entre Nicolas Pelletier, cuisinier au service de Jean Dubois, maître traiteur et bourgeois de Paris, rue Neuve Saint-Louis et Marguerite Thiercelin, fille de Philbert Thiercelin, maître doreur en ferfonte cuivre et laiton, rue de Hurepoix., 27 juillet 1661; MC/ET/I/137
      contrat de mariage; Neuve-Saint-Louis (rue); Hurepoix (rue du); Pelletier, Nicolas; Dubois, Jean; Thiercelin, Marguerite; Thiercelin, Philbert; restaurateur; décorateur
    - BEAUREGARG (Catherine) § testament de Catherine BEAUREGARG, août 1661; MC/ET/I/137
      testament; Beauregard, Catherine
    - BERTHELOT (Catherine) § Inventaire après le décès de Catherine BERTHELOT veuve de Daniel CHERET, août 1661; MC/ET/I/137
      inventaire après décès; Berthelot, Catherine
    - Testament de Catherine Beauregard, première demoiselle de madame la marquise douairière d'Hocquincourt, rue Neuve Saint-Honoré., 1er août 1661; MC/ET/I/137
      testament; Neuve-Saint-Honoré (rue); Beauregard, Catherine; Hocqunicourt (marquise Douairière d')
    - Inventaire après décès Jean Bastard, marchand mercier, rue de la Pelleterie, époux de Michelle Villery., 8 août 1661; MC/ET/I/137
      inventaire après décès; Pelleterie (rue de la); Bastard, Jean; Villery, Michelle; commerçant
    - Inventaire après décès de Daniel Cheret, marchand joallier et enlumineur, rue Montorgueil, époux de Catherine Berthelot., 31 août 1661; MC/ET/I/137
      inventaire après décès; Montorgueil (rue); Cheret, Daniel; Berthelot, Catherine; commerçant; décorateur